## **Jesus Tolentino**



# Datos personales



Jesus Tolentino Vargas



tolentino1092@hotmail.com



984121850



Perú, Lima, Villa el Salvador Sector 1 Grupo 18



10 de noviembre de 1992



Lima



Licencia Cat A-1 y B2-C.



Masculino.



Peruano.



Casado.



https://github.com/J3susTo

# Competencias

Trabajo en equipo

••••

Liderazgo

••••

Adaptabilidad.

••••

## **Idiomas**

Español.



Ingles.



## Perfil

Soy una persona proactiva, creativa y siempre dispuesto a aprender y enfrentar nuevos desafíos. Además, poseo excelentes habilidades de comunicación y liderazgo, lo que me ha permitido liderar equipos de trabajo con éxito y alcanzar resultados sobresalientes. Mi persistencia ante los desafíos ha sido una de mis principales fortalezas, permitiéndome superar obstáculos con determinación y mantenerme enfocado en mis objetivos, incluso en situaciones demandantes.

Me siento cómodo trabajando en entornos de alta presión y estoy dispuesto a asumir responsabilidades y tomar decisiones difíciles cuando sea necesario. Estoy seguro de que mi experiencia, habilidades y dedicación me convierten en un candidato ideal en mi campo de trabajo.

## **Formación**

#### Ingeniería de Sistemas.

Oct 2022- presente

Universidad Autónoma del Perú (UA)., Villa El Salvador en Lima.

Mi objetivo como Ingeniero de Sistemas es crear soluciones innovadoras, eficientes y escalables que agreguen valor a los clientes y a la empresa. Estoy seguro de que mi formación, experiencia y habilidades son una gran adición a cualquier equipo de desarrollo de software.

Complementando mi formación e llevado cursos certificados por la universidad, entre ellos: Power BI, Excel Intermedio (Habilidades Digitales), Java Intermedio, SQL Intermedio e Inglés Básico.

#### Desarrollo Web Fullstack con Java.

Dic 2024- presente

Universidad Técnica Tecsup, Villa El Salvador en Lima.

Mi objetivo como ingeniero de Sistemas es crear soluciones innovadoras, eficientes y escalables que agreguen valor a los clientes y a la empresa. Estoy seguro de que mi formación, experiencia y habilidades son una gran adición a cualquier equipo de desarrollo de software.

#### Diseño y Desarrollo Web.

Dic 2023- Abr 2024

Instituto Idat, San Juan de Miraflores en Lima.

Mi objetivo como ingeniero de Sistemas es crear soluciones innovadoras, eficientes y escalables que agreguen valor a los clientes y a la empresa. Estoy seguro de que mi formación, experiencia y habilidades son una gran adición a cualquier equipo de desarrollo de software.

#### Curso de Programación en Java.

May 2023- Dic 2023

Universidad Nacional Mayor de San Marcos, San Juan de Miraflores en Lima.

Formación orientada al desarrollo de aplicaciones con Java. Cuento con certificaciones en Java Básico e Intermedio, y actualmente me encuentro en proceso de obtener la certificación en Java Avanzado.

### Curso de Actualización en Soporte de Computadoras Abr 2023- May 2023

Skill - Centro de Capacitación, Huacho en Lima.

Capacitación en diagnóstico, mantenimiento y soporte técnico de equipos de cómputo, con enfoque práctico y actualizado.

Doy mi consentimiento para el procesamiento de mis datos personales para el proceso de selección del puesto que solicito.

# Experiencia

Promotor Daewoo Linea Blanca Oct 2018 - oct 2019

Overall Strategy S.A.C., Lima

Motorizado Delivery. feb 2019 - Dic 2020

Sigdelo S.a. | Pizza Hut, Lima

Motorizado Documentario. Feb 2020 - Abr 2021

Grupo DVT S.A.C, Lima

Motorizado Tramitador. Abr 2021- presente

Premium Brands S.A.C, Lima

Analista Programador jun 2024 - presente

Premium Brands S.A.C, Lima

# **Cursos Certificados**

Manejo de Office. Ago 2023

Diseño y desarrollo web. Dic 2023

Java Básico y intermedio May 2023

Soporte Técnico. Abr 2023

Power Bi. Set 2024

SQL Server. May 2024

Java Full Stack. Dic 2024

# Referencias

#### Marco Soler.

Ingeniero de Sistemas Jefe TI. (jefa Proyecto Premium Brands) (+51) 981 500 909, msoler@premiumbrands.pe

### Patricia Doig

Asistente de Gerencia (jefa Premium Brands) (+51) 997 543 004, pdoig@premiumbrands.pe

#### Julio Hikari

Gerente Grupo DVT (+51) 998 337 417

## Maribell Fernandez Maza

Gerente de Tienda Pizza Hut Pedro Venturo (+51) 990 923 690

Doy mi consentimiento para el procesamiento de mis datos personales para el proceso de selección del puesto que solicito.